# 关于税务要求提高税负的问题。

提问人：夏静玲 时间：2010-07-10 10:04:04
大家好： 　　我公司是出口企业，去年新办，今年可以退税，税务机关说是我们去年税负太低，要我们今年进项税转出，补足不够的税负。现在我在帐上要转出进项，分录： 借：以前年度损益调整 　贷：应交税金-----（　　　）这里的明细科目是哪个？ 再是借：利润分配--未分配利润 　　贷：以前年度损益调整 资产负债表的期初数不变，变期末数？利润表不影响？ 去年有利润，已上交企业所得税。因本次转出的进项税数额较大，这样一来是想问是不是多交了这部份的所得税？
就以上问题，还有没有更好的办法进行帐务处理了？盼各位同仁悉心指教！

回答人：chenyiwei
你说的情况，如果你有把握相信原先的会计处理和税务处理是正确的，是由于其他方面的原因导致税负率偏低，则根据税务的要求，为了不低于税负率警戒线而补缴的税款，其并不符合税法规定，应作为当期营业外支出处理（借：营业外支出，贷：应交税费——应交增值税——进项税额转出），不能视同正常的税金核算。所得税税前扣除问题，建议与税务机关协商解决。 这件事情从一开始就是不符合税务相关规定的，所以后续的所得税税前扣除等也没有文件可以参照。